# 外商合资企业本公司是否必需要计提盈余公积？陈版

提问人：呼叫帮助 时间：2010-03-29 17:03:17
本公司是于本年度新成立的外商合资企业，本公司实现净利润为 100 万元，请问陈版，本年度本公司是否必需要计提盈余公积？ 有人告诉我,储备基金、企业发展基金可以不提，但法定的盈余公积必需计得，是这样的吗？可我没有找到这方面的相关规定，望陈版指导！

回答人：chenyiwei
回复 楼主 呼叫帮助 的帖子这个问题以前有过多次讨论。应该看该公司经过商务主管部门核准的公司章程对利润分配事项是如何规定的。

回答人：chenyiwei
回复 藤椅 呼叫帮助 的帖子你可以先搜索一下本版面（使用全文搜索功能），搜索关键字可以是“第 218 条”，有很多这方面讨论的。

回答人：chenyiwei
回复 7 楼 呼叫帮助 的帖子如果公司章程中已经规定按原先的外商投资企业的相关法律和行政法规的规定计提三项基金的，则无需再根据《公司法》计提法定盈余公积。

回答人：chenyiwei
回复 12 楼 呼叫帮助 的帖子不存在是外资企业法律的规定和公司法的规定哪个更优先的问题。企业在制定公司章程时，对于执行其中的哪个法律中关于利润分配的规定已经作出了自己的选择，并且公司章程也是经过商务主管部门核准的、具有法律效力的文件，因此主要是尊重公司章程的规定。 2006 年新公司法生效前已经注册成立的老外商投资企业，当时的公司章程都是提取三项基金，并且工商外企字[2006]81号、 102 号允许这类企业暂不修改公司章程中的这方面规定，因此仍然按照原章程的规定提取三项基金。 2006 年以后新设立的外商投资企业，有部分已经在公司章程中明确按照《公司法》提取法定盈余公积而不是三项基金，对这类企业也是尊重其章程的规定，提取盈余公积而不是三项基金。

回答人：chenyiwei
回复 15 楼 爱我中华 的帖子这条规定的具体操作指引体现在工商外企字[2006]81号和 102 号文中。

回答人：chenyiwei
回复 18 楼 haha77 的帖子个人理解是不可以。如果中外合资企业的董事会认为没有必要计提的，可以建议计提一个名义金额（如， 1元或 1 万元），因为相关行政法规规定了要在利润分配时计提，只是提取比例由董事会确定。